Инструкции 5.3.2020
====================

Важно: обдновите библиотеку:


```{r, results='hide'}

library(remotes)
install_github("hrmj/stockholm", upgrade=T, dependencies = FALSE, force=T) 
detach("package:stockholm", unload=TRUE)
library(stockholm)

```



Обычные подготовительные шаги:

```{r}
library(stockholm)
library(dplyr)
library(ggplot2)
bolshaja$participants[bolshaja$participants=='zveri']<-'zhivotnye'
bolshaja$participants[bolshaja$participants=='prochee']<-'neopoznannye'
bolshaja_moj<-subset(bolshaja, grepl("moj",pattern))
bolshaja_bez_moj<-subset(bolshaja,!grepl("moj",pattern))
```



1) когда анализируются только любимый, милый, дорогой и родной без мой со
 следующими участниками: родители дети, дети родители, брат сестра,
 родственники, муж жена, няня;


```{r}

pril <- c('lubimyj', 'milyj', 'dorogoj', 'rodnoj')
utsh <-  c('roditeli deti', 'deti roditeli', 'brat sestra', 'rodstvenniki', 'muzh zhena', 'njanja')

sozdai_barplot_s_prilagatelnym(bolshaja_bez_moj, spisok_prilagatelnyh = pril , spisok_utshastnikov=utsh, protsenty=T, freqlabels=T)


```


3)милый мой, родной мой, дорогой мой, любимый мой со следующими участниками:
родители дети, дети родители, брат сестра, родственники, муж жена, няня;


```{r}

library(dplyr)

pril <- c('lubimyj', 'milyj', 'dorogoj', 'rodnoj')
utsh <-  c('roditeli deti', 'deti roditeli', 'brat sestra', 'rodstvenniki', 'muzh zhena', 'njanja')

current_subset <- bolshaja %>% filter(pattern == '[adj] moj')

sozdai_barplot_s_prilagatelnym(current_subset, spisok_prilagatelnyh = pril , spisok_utshastnikov=utsh, protsenty=T, freqlabels=T)


```

