---
title: "Как изменить названия категорий"
author: "Juho Härme"
date: "`r Sys.Date()`"
output: 
    html_document:
        dev: svg
---


Изменить названия категорий на самом деле нетрудно. Поступайте вот так:

```{r}

bolshaja$participants[bolshaja$participants == 'zveri'] <- 'zhivotnye'
bolshaja$participants[bolshaja$participants == 'prochee'] <- 'neopoznannye'

```

то есть, `bolshaja$participants[bolshaja$participants == 'БЫВШЕЕ НАЗВАНИЕ'] <- 'НОВОЕ НАЗВАНИЕ'`.


Эти команды лучше написать сразу после первого упоминания библиотеки 'stockholm'.

Таким образом, например код для совершения CA станет вот таким:



```{r}

library(stockholm)


# novoje --->
bolshaja$participants[bolshaja$participants == 'zveri'] <- 'zhivotnye'
bolshaja$participants[bolshaja$participants == 'prochee'] <- 'neopoznannye'
# <------------------

bolshaja$otdelno  <- apply(bolshaja,1,function(r)gsub("\\[adj\\]",r[["adj"]],r[["pattern"]])) 
bolshaja_moj <- subset(bolshaja, grepl("moj",pattern))
bolshaja_bez_moj <- subset(bolshaja, !grepl("moj",pattern))
tablica_s_absoljutnymi_tsiframi_moj <- table(bolshaja_moj$participants, bolshaja_moj$otdelno)
tablica_s_absoljutnymi_tsiframi_bez_moj <- table(bolshaja_bez_moj$participants, bolshaja_bez_moj$otdelno)
library(ca)
```


