Инструкции 15.2.2020
====================

## Установка

Писал новые функции, поэтому нужно было бы переустановить библиотеку:

**если установка не получается**, см. ниже

```{r, results='hide'}
library(ggplot2)
library(dplyr)
library(remotes)
install_github("hrmj/stockholm", upgrade=T, dependencies = FALSE, force=T) 
```

**(Только) если установка не получается**, нужно вручную отправить следующие строки в R:

```{r}

setTheme <- function(thispl, y_axis_all_percents){
  pl <- thispl + 
         coord_flip( ) + 
         theme(axis.text.x = element_text(angle=90, hjust=1))
  if(y_axis_all_percents){
     pl <- pl + scale_y_continuous(limits=c(0,100))
  }
  return(pl)
}

sozdai_barplot_s_prilagatelnym <- function(dannyje, this_adj, spisok_utshastnikov = c(), protsenty = F, freqlabels = F, nlabels = F, y_axis_all_percents = F){
  tab <- bolshaja %>% filter(adj == this_adj)
  if(length(spisok_utshastnikov) > 0){
    tab <- tab %>% filter(participants %in% spisok_utshastnikov)
  }
  tab <- tab %>% count(participants, otdelno) %>%
    group_by(otdelno) %>%
    mutate(freq = n / sum(n) *100) %>%
    ungroup %>%
    arrange(desc(freq))
  if(protsenty){
    pl <- tab %>% ggplot(aes(x = participants, y=freq) ) 
  }
  else{
    pl <- tab %>% ggplot(aes(x = participants, y=n) )
  }

  pl <- pl +geom_bar(stat='identity') + facet_wrap(~otdelno)  

  if(nlabels && freqlabels){
    pl <- pl  + geom_text(aes(label=paste0("n=",n," (",round(freq,1)," %)")),  hjust=-0.3)
  }
  else if(freqlabels){
    pl <- pl  + geom_text(aes(label=paste0(round(freq,1), ' %')),  hjust=-0.3)
  }
  else if(nlabels){
    pl <- pl  + geom_text(aes(label=paste0('n=',n)),  hjust=-0.3)
  }
  return (setTheme(pl, y_axis_all_percents))
}

```

## Барплоты

>У нас есть `tablica_otdelno`, где вся информация.  Но пока не смогла сделать
>так, чтобы было так: 13 рядov- с participans, 3 kolonki:dorogoj; dorogoj moj;
>moj dorogoj.  Наверно, надо сделать table (), но не знаю, ка правильно задать
>данные внутри скобок.Это что-то как ”дорогой отдельно”.

Обычные подготовительные шаги:

```{r}
library(stockholm)
bolshaja$participants[bolshaja$participants=='zveri']<-'zhivotnye'
bolshaja$participants[bolshaja$participants=='prochee']<-'neopoznannye'
bolshaja_moj<-subset(bolshaja, grepl("moj",pattern))
bolshaja_bez_moj<-subset(bolshaja,!grepl("moj",pattern))
```

Потом попробуем создать различные барплоты:


```{r}
# samyj prostoi:
sozdai_barplot_s_prilagatelnym(bolshaja, 'dorogoj')
```

```{r}
# esli hotshetsa ogranitsit spisok utshastnikoc
sozdai_barplot_s_prilagatelnym(bolshaja, 'dorogoj', spisok_utshastnikov=c('niania', 'snizu vverh', 'zhivotnye'))
```


```{r}
# esli hotshetsa pokazat protsenty
sozdai_barplot_s_prilagatelnym(bolshaja, 'dorogoj', protsenty=T)
```


```{r}
# ili mozhet byt lutshe vot tak
sozdai_barplot_s_prilagatelnym(bolshaja, 'dorogoj', protsenty=T, y_axis_all_percents=T)
```

```{r}
# potom mozhno eshe napisat tsifry nad barami
sozdai_barplot_s_prilagatelnym(bolshaja, 'dorogoj', protsenty=T, y_axis_all_percents=T, freqlabels=T)
```

```{r}
# ...ili eshe
sozdai_barplot_s_prilagatelnym(bolshaja, 'dorogoj', protsenty=T, y_axis_all_percents=T, freqlabels=T, nlabels=T)
```


## Только таблица

Если вас интересуется только таблица, можно вот так:

```{r}
sozdai_tablitsa_s_prilagatelnym(bolshaja, 'dorogoj')
```




